【裁判字號】    90,小上,3
【裁判日期】    900314
【裁判案由】    損害賠償
【裁判全文】
臺灣高雄地方法院民事裁定          九十年度小上字第三號
    上  訴  人  乙○○
    被上訴人    富邦產物保險股份有限公司
                            設台北市○○○路○段二三七號
    法定代理人  甲○○      住.
右當事人間請求損害賠償事件，上訴人對於中華民國八十九年十月十二日本院岡山簡
易庭八十九年度岡小字第一四七號小額訴訟判決提起上訴，本院判決如左：
    主    文
上訴駁回。
第二審訴訟費用新台幣捌佰貳拾陸元由上訴人負擔。
    理    由
一、按對於小額程序之第一審判決上訴，非以其違背法令為理由，不得為之，又上訴
    狀內應記載上訴理由，表明(一)原判決所違背之法令及具體內容。(二)依訴訟資料可
    認為原判決有違背法令之具體事實，民事訴訟法第四百三十六條之二十四第二項
    、同條之二十五，分別定有明文，而所謂判決有違背法令，乃指判決不適用法規
    或適用不當，亦為同法第四百六十八條所明定，且此亦為小額事件之上訴程序所
    準用（民事訴訟法第四百三十六條之三十二第二項參照），另以判決有不適用法
    規或適用不當為上訴理由時，其上訴狀或理由書應有具體之指摘，並揭示該法規
    之條項或內容，若係成文法以外之法則，應揭示該法則之旨趣，倘為司法院解釋
    或最高法院之判例，則應揭示該判解之字號或其內容，如依民事訴訟法第四百六
    十九條所列第一款至第五款事由提起上訴時（第六款未準用，參照同上民事訴訟
    法第四百三十六條之三十二第二項規定），其上訴狀或理由書應揭示合於該條款
    之事實，上訴理由狀如未依此項方法表明者，即難認為已對原判決之違背法令有
    具體之揭示，其上訴自難認為合法（最高法院七十一年台上字第三一四號判例要
    旨參照）。
二、本件上訴人之上訴意旨略以伊駕駛車牌號碼ＹＫ－１８３３號自小貨車行經台中
    市○○路陸橋時，因值陸橋塞車，伊見前車停止乃隨之停車，伊車於系爭車禍發
    生後橫跨停於兩車道中間，係因被上訴人所承保之由訴外人廖繼台駕駛之車牌號
    碼Ａ３--四一六號遊覽車直接由後方撞及以致，並非上訴人不當變換車道肇事，
    另原審不採伊所辯稱之當時員警測量照相時全部三輛車均有左移六十公分多等語
    而遽為不利上訴人之判決自有違誤，為此乃依法提起本件上訴，請求廢棄原判決
    並駁回被上訴人之訴等語。
三、本件訴訟標的金額為十萬元以下，原審乃依小額訴訟程序審理，而上訴人對於該
    小額訴訟第一審判決不服，並於民國八十九年十月二十六日提出上訴，核其上訴
    狀及上訴理由狀所載，上訴人僅指陳原判決認定系爭車禍係因其由內側車道變換
    至外側車道時未注意安全距離且不當變換車道所致係屬不當云云，惟原審已於判
    決中明確說明何以認定系爭車禍係因上訴人不當變換車道以致肇事，且為何不採
    上訴人於原審中同上訴理由抗辯之原因，而上訴人僅泛指原審認定事實如何不當
    而未具體指出原審判決有何不適用法規或適用法規不當之情形，且亦未揭示該法
    規之條項或其內容及合於民事訴訟法第四百六十九條所列各款之事實，自難認對
    該判決之如何違背法令已有具體之指摘，揆諸前揭說明，應認其上訴為不合法，
    自應予以駁回。
四、依民事訴訟法第四百三十六條之三十二第二項、第四百三十六條之十九第一款、
    第九十五條、第七十八條，裁定如主文。
中      華      民      國    九十      年      三      月    十四      日
                              臺灣高雄地方法院民事第五庭
~B審判長法官  朱玲瑤
~B法      官  汪怡君
~B法      官  黃宏欽
右為正本係照原本作成。
本裁定不得抗告。
中      華      民      國    九十      年      三      月      十四    日
~B法院書記官  張乃昇


司法院資訊處製作；財團法人民間司法改革基金會備份。
